# 关于新收入准则涉及特许权使用费的收入确认

提问人：盛夏的果实 zxc 时间：2019-11-19 15:40:51
各位大神：联系实际业务讲新收入准则中关于特许权使用费的收入确认问题，我有疑惑，不知道怎么处理，公司与加盟商客户签订合同，规定加盟商在指定厂家取货，然后以货物价值为基础，按照合同规定的比例，收取加盟商客户的品牌使用费（允许货物贴上公司的牌子）。这种情况下，公司对品牌使用费怎样按照新准则确认收入？

回答人：chenyiwei
单就 “以货物价值为基础，按照合同规定的比例，收取加盟商客户的品牌使用费” 这部分而言，应属于新收入准则第三十七条规定的“企业向客户授予知识产权许可，并约定按客户实际销售或使用情况收取特许权使用费”的情形。根据该条规定，这部分特许权费收入应在每期末按合同约定计算出应收取的特许权费金额，且合理保证能够收到时，确认为当期的收入，和此前原准则下的处理结果无本质差异。

提问人：盛夏的果实 zxc 时间：2019-11-20 10:08:21
感谢陈老师的回答，能得到陈老师的指导真的非常有幸。我还有 2 个问题：
1 、现行制度下（还没开始执行新收入准则）公司确认品牌使用费的时点是这些货物贴牌之后由加盟商自提，提走的时点确认收入。新准则原文是企业向客户授予知识产权许可，并约定按客户实际销售或使用情况收取特许权使用费的，应当在下列两项孰晚的时点确认收入：（估计可变对价的例外规定）
（ 1 ）客户后续销售或使用行为实际发生；
（ 2 ）企业履行相关履约义务。
那么我们执行新准则的话，收入确认时点用不用变，变成加盟商后续销售商品的时点？
2 、我其实一直在纠结，货品是加盟商从公司指定厂家拿的，贴牌是我们公司授予的，这都是合同规定的，那么这个提供品牌使用的特许构成单项履约义务吗？准则中有规定：如果 “知识产权许可构成有形商品的组成部分并且对于该商品的正常使用不可或缺”，这样的话就不构成单项履约义务，要和商品一起构成履约义务，但是我们公司又不直接出售商品，这里不知道怎么结合准则去理解

回答人：chenyiwei
2 、你的理解不恰当。授予品牌授权实际上是与商品实物的采购和销售相分离。

回答人：chenyiwei
1 、从此处背景信息看与加盟商实现的销售无关，故确认品牌使用费收入是根据授予贴牌时，即加盟商从供应商提货时。但如果有其他退货安排的，则需另外考虑。